臺灣桃園地方法院刑事判決           100年度審訴字第2311號
公  訴  人  臺灣桃園地方法院檢察署檢察官
被      告  莊曉杰
上列被告因違反毒品危害防制條例案件，經檢察官提起公訴（10
0 年度毒偵字第4610號），被告於準備程序進行中，就被訴事實
為有罪之陳述，經本院告知簡式審判程序意旨，並聽取當事人之
意見後，本院合議庭裁定改依簡式審判程序審理，判決如下：
    主  文
莊曉杰施用第一級毒品，累犯，處有期徒刑拾壹月。
    事實及理由
一、犯罪事實：
    莊曉杰前於民國91年間因施用毒品案件，經臺灣基隆地方法
    院（下稱基隆地院）以91年度毒聲字第1026號裁定送觀察、
    勒戒後，因認無繼續施用毒品傾向，於92年4 月16日執行完
    畢釋放出所，並經臺灣基隆地方法院檢察署檢察官以92年度
    毒偵緝字第27號、92年度毒偵字第271 號為不起訴處分確定
    ；(1)於同年間復因竊盜案件，經基隆地院以91年度基簡字第
    662 號判決判處有期徒刑2 月，緩刑2 年確定，嗣經同院以
    93年度撤緩字第19號裁定撤銷緩刑，應執行有期徒刑2 月確
    定；(2)於上開觀察、勒戒執行完畢釋放後5 年內之92年間又
    因施用毒品案件，經基隆地院以92年度毒聲字第664 號裁定
    送觀察、勒戒後，認有繼續施用毒品傾向，再經同院以92年
    度毒聲字第1110號裁定令入戒治處所施以強制戒治，嗣於93
    年1 月9 日因法律修正而報結出所，該次施用毒品犯行並經
    同院以92年度訴字第626 號判決判處有期徒刑7 月確定；(3)
    於93年間再因搶奪案件，經基隆地院以93年度基簡字第307
    號判決判處有期徒刑6 月確定；(4)於同年間另因施用毒品案
    件，經基隆地院以93年度訴字第330 號判決判處有期徒刑7
    月確定；前開(3)、(4)等罪嗣經基隆地院以93年度聲字第486
    號裁定合併定應執行有期徒刑1 年確定，並與(1)、(2)之罪入
    監接續執行，於94年12月2 日因縮短刑期假釋出監併付保護
    管束，迄95年2 月9 日保護管束期滿未經撤銷，其未執行之
    刑，以已執行完畢論（於本案不構成累犯）；(5)於95年間繼
    因施用毒品等案件，分別經本院以95年度訴字第1961號、96
    年度訴字第293 號判決判處有期徒刑8 月、10月，均經確定
    ；(6)於同年間更因竊盜等案件，各經本院以95年度壢簡字第
    1761號、95年度桃簡字第31 61 號判決判處有期徒刑4 月、
    4 月，業均確定；(7)於同年間尚因竊盜案件，經基隆地院以
    96年度基簡字第483 號判決判處有期徒刑4 月確定；(8)於同
    年間並因施用毒品案件，經本院以96年度審訴字第130 號判
    決判處有期徒刑8 月，減為有期徒刑4 月確定；(9)於95至96
    年間則因施用毒品等案件，經本院以96年度訴字第994 號判
    決分別判處有期徒刑8 月、8 月、3 月、3 月，定應執行有
    期徒刑1 年2 月確定，嗣經本院以96年度聲減字第5091號裁
    定各減其宣告刑2 分之1 ，並定應執行有期徒刑7 月確定；
    上揭(5)、(6)、(7)各罪嗣經本院以96年度聲減字第1785號裁定
    各減其宣告刑2 分之1 ，並定應執行有期徒刑1 年2 月確定
    ，再與(8)、(9)數罪入監接續執行，於97年9 月12日因縮短刑
    期假釋出監併付保護管束，嗣遭撤銷假釋，所餘殘刑4 月又
    23日，復入監執行，於98年10月13日期滿執行完畢（於本案
    構成累犯）。詎其猶不知悛悔，復基於施用第一級毒品之犯
    意，於100 年7 月4 日某時（起訴書載為100 年7 月3 日下
    午3 時許），在桃園縣蘆竹鄉○○路上某網咖內，以針筒注
    射之方式，施用第一級毒品海洛因1 次。嗣於同年月5 日18
    時30分許，其因另案遭通緝而為警於桃園縣龜山鄉○○路
    520 巷33弄16號前逮捕查獲，且經同意採集其尿液送驗後，
    呈鴉片類陽性反應，始悉上情。
二、證據名稱：
  (一)被告莊曉杰於本院審理中之自白。
  (二)桃園縣政府警察局龜山分局被採尿人尿液暨毒品真實姓名與
    編號對照表及正修科技大學超微量研究科技中心尿液檢驗報
    告各1 份。
三、核被告所為，係犯毒品危害防制條例第10條第1 項之施用第
    一級毒品罪。被告施用第一級毒品前非法持有第一級毒品之
    低度行為，為施用之高度行為所吸收，不另論罪。被告有如
    犯罪事實欄所載之前案及執行紀錄，此有臺灣高等法院被告
    前案紀錄表1 份在卷可稽，其於徒刑執行完畢後5 年內故意
    再犯本件有期徒刑以上之罪，為累犯，應依刑法第47條第1
    項規定加重其刑。爰審酌被告前已因施用毒品案件經觀察、
    勒戒及強制戒治、刑之執行完畢，本應徹底戒除毒癮，詎其
    仍未能自新、戒斷毒癮，竟仍施用足以導致人體機能發生依
    賴性、成癮性及抗藥性等障礙之第一級毒品，戕害自身健康
    ，漠視法令禁制，實不宜寬縱，兼衡其智識程度、犯罪之動
    機、目的、手段及其犯罪後坦承犯行之態度，量處如主文所
    示之刑，以示懲儆。
四、應適用之法條：
    刑事訴訟法第273 條之1 第1 項、第299 條第1 項前段、第
    310 條之2 、第454 條第1 項，毒品危害防制條例第10條第
    1 項，刑法第11條前段、第47條第1 項。
五、如不服本件判決，得自收受判決送達之日起10日內，向本院
    提出上訴書狀，上訴於第二審法院。
本案經檢察官陳亮佑到庭執行職務。
中    華    民    國    100   年    11    月    11    日
                        刑事庭    法  官  潘怡華
以上正本證明與原本無異。
如不服本判決應於收受判決後10日內向本院提出上訴書狀，並應
敘述具體理由。其未敘述上訴理由者，應於上訴期間屆滿後20日
內向本院補提理由書( 均須按他造當事人之人數附繕本) 「切勿
逕送上級法院」。
                                  書記官  郭怡君
中    華    民    國    100   年    11    月    11    日
附錄本案論罪科刑法條：
毒品危害防制條例第10條
施用第一級毒品者，處6 月以上 5 年以下有期徒刑。
施用第二級毒品者0，處3 年以下有期徒刑。